臺灣板橋地方法院民事判決　九十一年度親字第八一號
　　原　　　告　丁○○
　　被　　　告　丙○○
　　　　　　　　乙○○
　　法定代理人　甲○○
右當事人間請求否認子女事件，本院判決如左：
    主      文
確認被告丙○○、乙○○非被告甲○○與原告丁○○所生之婚生子女。
訴訟費用由被告負擔。
    事      實
甲、原告方面：
一、聲明：如主文所示。
二、陳述：
    （一）原告與被告甲○○於民國六十三年十二月四日結婚，婚後共同居住於台北
          縣板橋市○○路○段四八巷七號三樓。惟被告甲○○約自九年前起，即經
          常離家出走，迄八十五、六年間即未再與原告聯絡。
    （二）迨九十一年三、四月間，原告因故需用戶口名簿時，經長女告知被告吳玉
          卿曾取用戶口名簿辦理戶籍遷移，嗣原告向戶政事務所查詢甲○○遷籍事
          宜，始知悉原告被登記為被告丙○○（男、八十三年十月十三日出生、身
          分證統一編號：Ｚ000000000）、乙○○（女、八十五年四月二
          十一日出生、身分證統一編號：Ｚ000000000）之生父，然實際
          上被告丙○○、乙○○並非被告甲○○與原告所生之婚生子女，爰提起本
          件否認子女訴訟，請求確認如主文第一項所示。
三、證據：提出戶籍謄本一份為證。
乙、被告方面：
一、聲明：認諾原告之訴。
二、陳述：
    （一）原告與被告甲○○本係夫妻，甲○○自八十一年二月春節過後，即離家出
          走未再與原告同居。甲○○出走期間另與訴外人游添源同居迄今，並先後
          與游添源受胎生下被告丙○○、乙○○二人。
    （二）九十一年一月間被告甲○○為丙○○、乙○○入學受教育之考量，始以原
          告為生父之戶籍登記，但丙○○、乙○○之實際生父為游添源，此經國立
          台灣大學醫學院附設醫院血緣鑑定屬實，故原告所述皆為真實。
三、證據：提出國立台灣大學醫學院附設醫院診字第九一○五三二六六號診斷書（含
          血緣鑑定報告）一份為證。
丙、本院依職權詢問證人游添源。
    理  　　由
一、按關於認諾及訴訟上自認或不爭執事實之效力，於第五百八十九條否認子女之訴
    ，不適用之，民事訴訟法第五百九十四條定有明文。本件被告於言詞辯論期日認
    諾原告之請求並就原告主張之事實為自認，揆諸首揭法條之說明，自不發生被告
    認諾或自認事實之效力，合先敘明。
二、經查，原告主張其與被告甲○○於六十三年十二月四日結婚，目前婚姻關係存續
    中，惟甲○○約自九年前起常離家出走，未再與原告聯絡，迨九十一年三、四月
    間，原告向戶政事務所查詢甲○○遷籍事宜，始知悉原告被登記為被告丙○○、
    乙○○之生父，然實際上被告丙○○、乙○○並非被告甲○○與原告所生之婚生
    子女等事實，核與原告提出之戶籍謄本記載相符，另證人游添源到場亦證述其與
    被告甲○○自八十一年起即共同生活，並生育被告丙○○、乙○○二人無訛；此
    外被告丙○○、乙○○以游添源為假想父親委由國立台灣大學醫學院附設醫院就
    被告丙○○、乙○○與游添源三人間血緣關係鑑定之結果為：游添源與丙○○
    其二人親子關係指數（ＣＰＩ）為一九四‧三三三九六三，親子關係概率（ＰＰ
    ）為百分之九九‧四八八○五六；游添源與乙○○其二人親子關係指數（ＣＰ
    Ｉ）為二五一三‧三六一八一四，親子關係概率（ＰＰ）為百分之九九‧九六○
    二二八，顯示游添源為丙○○、乙○○父親的機率分別為百分之九九‧四八八○
    五六、百分之九九‧九六○二二八等情，有被告提出之國立台灣大學醫學院附設
    醫院診字第九一○五三二六六號診斷書（含血緣鑑定報告）一份附卷足憑，足認
    原告主張被告丙○○、乙○○非其與被告甲○○受胎所生之婚生子女應屬真實。
三、按妻之受胎，係在婚姻關係存續中者，推定其所生子女為婚生子女。前項推定，
    如夫妻之一方能證明妻非自夫受始者，得提起否認之訴。但應於知悉子女出生之
    日起，一年內為之，民法第一千零六十三條定有明文。本件被告甲○○先後產下
    被告丙○○、乙○○之時，依法雖應推定為原告與被告甲○○所生之婚生子女，
    然參以上開證人游添源之證述及血緣關係鑑定之結果，被告丙○○、乙○○實非
    被告甲○○受胎自原告所生。又原告所陳其於九十一年三、四月間向戶政事務所
    查詢甲○○遷籍事宜，始知悉丙○○、乙○○出生一情，核與戶籍謄本記事欄登
    載丙○○、乙○○二人於九十一年一月二十一日為出生登記之事實相符，可認為
    本件原告起訴，並不違反民法第一千零六十三條第二項一年除斥期間之規定。從
    而，原告提起本件否認子女之訴，為有理由，應予准許。
四、據上論結，本件原告之訴為有理由，並依民事訴訟法第七十八條、第八十五條第
    一項前段，判決如主文。
中　　　華　　　民　　　國　　九十一　　年　　　八　　　月　　二十八 　 日
                                    臺灣板橋地方法院家事法庭
                                          法　　　官　陳財旺
右為正本係照原本作成
如對本判決不服須於裁定送達後二十日內向本院提出上訴狀
中　　　華　　　民　　　國　　九十一　　年　　　八　　　月　　二十八 　 日
                                          法院書記官　王波君
